臺灣彰化地方法院刑事判決　　　　　　　　　　　　　九十一年度訴字第六三七號
　　公　訴　人　臺灣彰化地方法院檢察署檢察官
　　被　　　告　甲○○
　　　　　　　　（即陳根旺）
右列被告因違反毒品危害防制條例案件，經檢察官提起公訴（九十一年度毒偵字第六
八五號）及移送併案審理（九十一年度毒偵字第一八一五號），本院判決如左：
    主  文
甲○○連續施用第一級毒品，處有期徒刑壹年，扣案之第一級毒品海洛因壹包（淨重
零點壹公克，包裝重零點貳壹公克）沒收銷燬，注射針筒壹支沒收；又連續施用第二
級毒品，處有期徒刑陸月，扣案之玻璃吸食器壹支沒收；應執行有期徒刑壹年肆月，
扣案之第一級毒品海洛因壹包（淨重零點壹公克，包裝重零點貳壹公克）沒收銷燬，
注射針筒壹支、玻璃吸食器壹支均沒收。
    事  實
一、甲○○（原名陳根旺）前因施用毒品案件，經依本院裁定送觀察、勒戒後，認有
    繼續施用毒品之傾向，復依本院裁定送強制戒治，因強制戒治期滿，由臺灣彰化
    地方法院檢察署檢察官於民國九十年十一月八日以九十年度戒毒偵字第一六三三
    、一六三四、一六三五號為不起訴處分確定。詎仍不知悔改，竟基於概括之犯意
    ，自九十一年二月中旬某日起，至同年六月三十日上午止，在彰化縣大城鄉豐美
    村人和巷十八號住處，以將第一級毒品海洛因混合水後再以針筒注射之方式，連
    續施用第一級毒品海洛因多次，平均約每日施用二至三次。另基於概括之犯意，
    自九十一年二月中旬某日起，至同年六月二十五日止，在上址住處，以將第二級
    毒品甲基安非他命置於玻璃球內燒烤生煙後吸食之方式，連續施用第二級毒品甲
    基安非他命多次，平均約每日施用一次。嗣先於九十一年三月十七日上午十時五
    十五分許，在上址住處，為警查獲，並扣得第一級毒品海洛因一包（淨重○‧一
    公克，包裝重○‧二一公克）、注射針筒一支、玻璃吸食器一支；復於同年七月
    一日，經警通知前往彰化縣警察局二林分局接受採尿送驗後，呈嗎啡（海洛因施
    用入人體，經代謝作用可分解成嗎啡，故海洛因在進入人體後，均以嗎啡形態排
    於尿液中）陽性反應，而查獲上情。
二、案經彰化縣警察局二林分局報請臺灣彰化地方法院檢察署檢察官偵查起訴暨移送
    併案審理。
    理  由
一、訊據被告甲○○對於右開事實坦承不諱，並有搜索扣押筆錄、扣押物品收據、扣
    押物品目錄表各一份、扣押物品清單二紙、取獲毒品暨施用工具照片一幀在卷可
    稽，復有第一級毒品海洛因一包、注射針筒一支、玻璃吸食器一支扣案可資佐證
    。且被告先後於九十一年三月十七日上午十一時三十分許、同年七月一日上午九
    時三十分許，經警製作筆錄時所採集之尿液送驗後，確均呈嗎啡（海洛因施用入
    人體，經代謝作用可分解成嗎啡，故海洛因在進入人體後，均以嗎啡形態排於尿
    液中）陽性反應，其中九十一年三月十七日上午十一時三十分許，經警製作筆錄
    時所採集之尿液送驗後，亦呈甲基安非他命陽性反應，有委託檢驗尿液代號與真
    實姓名對照認證單二份、彰化縣衛生局煙毒尿液檢驗成績書影本、詮昕科技股份
    有限公司濫用藥物尿液檢驗報告各一份附卷可憑。又上開扣案之海洛因粉末一包
    ，經送鑑定結果，確含有第一級第六項毒品海洛因成分，淨重○‧一公克，包裝
    重○‧二一公克，有法務部調查局鑑定通知書一紙在卷可參。從而，足認被告之
    自白與事實相符，堪可採信。再被告前因施用毒品案件，經依本院裁定送觀察、
    勒戒後，認有繼續施用毒品之傾向，復依本院裁定送強制戒治，嗣因強制戒治期
    滿，由臺灣彰化地方法院檢察署檢察官於九十年十一月八日以九十年度戒毒偵字
    第一六三三、一六三四、一六三五號為不起訴處分確定，亦有臺灣彰化地方法院
    檢察署刑案資料查註紀錄表、臺灣高等法院被告全國前案紀錄表及上開不起訴處
    分書可按。綜上所述，本件事證明確，被告犯行洵堪認定，應依法論科。
二、查海洛因、甲基安非他命分別係毒品危害防制條例第二條第二項第一款、第二款
    所定之第一級毒品、第二級毒品，被告前因施用毒品，經送觀察、勒戒及強制戒
    治期滿，由檢察官為不起訴處分確定後，五年以內復施用第一級毒品、第二級毒
    品，核其所為，係犯毒品危害防制條例第十條第一項之施用第一級毒品及同條第
    二項之施用第二級毒品罪。公訴人雖僅就被告自九十一年二月中旬某日起，至同
    年三月十六日上午十一時許止，在上址住處，分別連續施用第一級毒品、第二級
    毒品多次之犯行提起公訴，未論及被告其餘多次施用第一級毒品、第二級毒品之
    犯行，然檢察官就犯罪事實一部起訴者，其效力及於全部，本件上開其餘多次施
    用第一級毒品、第二級毒品犯行與公訴人起訴經論罪部分之犯罪事實分別具有連
    續犯之裁判上一罪關係，均應為起訴效力所及，本院自應併予審究。被告供施用
    而持有第一級毒品、第二級毒品之低度行為，應為施用第一級毒品、第二級毒品
    之高度行為所吸收，均不另論罪。被告先後多次施用第一級毒品及第二級毒品犯
    行，均時間緊接，所犯構成要件相同，顯係基於概括之犯意反覆為之，皆為連續
    犯，均應依刑法第五十六條之規定，各以一罪論，並加重其刑。又被告所犯上開
    二罪間，犯意各別，行為互殊，應分論併罰。爰審酌被告犯罪之動機、目的、施
    用毒品係自戕身心，且前業經送觀察、勒戒並強制戒治期滿後，獲寬典予以不起
    訴處分確定，猶不知悔改，竟又再度施用毒品，顯乏禁絕毒害之決心，及其施用
    毒品次數頻繁暨其犯後坦承犯行、態度良好等一切情狀，分別量處如主文所示之
    刑，並定其應執行刑，以示懲儆。
三、扣案之第一級毒品海洛因一包（淨重○‧一公克，包裝重○‧二一公克），係查
    獲之毒品，應依毒品危害防制條例第十八條第一項前段之規定，沒收銷燬之。又
    扣案之注射針筒一支、玻璃吸食器一支，係被告所有分別供其施用第一級毒品及
    第二級毒品所用之工具，已據被告供明無誤，均應依刑法第三十八條第一項第二
    款之規定，沒收之。
四、公訴意旨另以：被告自九十年十一月九日起，至九十一年二月中旬某日（本院認
    定施用第一級毒品、第二級毒品之始點）前止，在上址住處，分別連續施用第一
    級毒品海洛因、第二級毒品甲基安非他命多次，因認被告就此部分亦涉有毒品危
    害防制條例第十條第一項、第二項之罪嫌云云。按犯罪事實應依證據認定之，無
    證據不得推定其犯罪事實，又被告之自白，不得作為有罪判決之唯一證據，仍應
    調查其他必要之證據，以察其是否與事實相符，刑事訴訟法第一百五十四條、第
    一百五十六條第二項分別定有明文。公訴人認被告涉有此部分犯嫌，無非以被告
    於警訊、偵查中之自白為其依據。然查被告於本院審理中僅坦承自九十一年二月
    中旬某日起，始分別連續施用第一級毒品海洛因、第二級毒品甲基安非他命，則
    被告於警訊、偵查中之自白是否與事實相符，即非無疑。且被告於檢察官訊問「
    九十年十一月八日以後再施用毒品？」後，僅供稱；有施用甲基安非他命及海洛
    因等語，惟並未供明施用上開二類毒品之始點，檢察官亦未予以訊明，此有偵訊
    筆錄可參，則實難推論被告係自九十年十一月九日起，即開始施用上開二類毒品
    。此外，復查無其他積極證據足以佐證被告確涉有此部分犯行，揆諸前開規定，
    自難遽為不利於被告之認定。是此部分不能證明被告犯罪，原應為被告無罪之諭
    知，惟公訴意旨認此部分與上開業經論罪科刑之部分，分別具有連續犯之裁判上
    一罪關係，爰不另為無罪之諭知，附此敘明。
據上論斷，應依刑事訴訟法第二百九十九條第一項前段，毒品危害防制條例第十條第
一項、第二項、第十八條第一項前段，刑法第十一條前段、第五十六條、第五十一條
第五款、第三十八條第一項第二款，判決如主文。
本案經檢察官洪紹文到庭執行職務。
中      華      民      國    九十一    年      八      月      七      日
                                臺灣彰化地方法院刑事第三庭
                                    法      官  陳  連  發
右正本證明與原本無異。
如不服本判決，應於判決送達後十日內向本院提出上訴狀( 須附繕本 )。
                                    法院書記官  張  木  松
中      華      民      國    九十一    年      八      月      七      日
毒品危害防制條例第十條第一項、第二項。
施用第一級毒品者，處六月以上五年以下有期徒刑。
施用第二級毒品者，處三年以下有期徒刑。
